【裁判字號】    98,交抗,719
【裁判日期】    981019
【裁判案由】    聲明異議
【裁判全文】
臺灣高等法院高雄分院刑事裁定         98年度交抗字第719號
抗告人即
受處分人  甲○○
上列抗告人因違反道路交通管理處罰條例聲明異議案件，不服臺
灣澎湖地方法院中華民國98年9 月8 日裁定（98年度交聲字第67
號），提起抗告，本院裁定如下：
    主  文
抗告駁回。
    理  由
一、交通部公路總局高雄區監理所澎湖監理站澎監違裁字第裁84
    -AEX089808 號裁決意旨略以，甲○○於民國97年9 月1 日4
    時28分，駕駛車號J37-659 號重型機車，行經台北市○○路
    ○段與嘉興街216 巷路口違規闖紅燈，經當時於路口執勤員
    警當場掣單舉發，甲○○現場簽收在案；依道路交通管理處
    罰條例第53條第1 項、第63條第1 項之規定及違反道路交通
    管理事件統一裁罰基準及處理細則，裁決罰鍰4,500 元及記
    違規點數3 點。
二、異議及抗告意旨略以: (一)取締人即舉發人警員亦屬公務員，
    所為之「行政指導」，其錯誤不應歸責於人民。(二)本人在台
    北市違規，何以至澎湖到案裁決。(三)古之暴政，必有為其執
    行暴政之鷹犬，以及不敢申張正義之仲裁者。(四)警察不會說
    錯話嗎？做錯事情嗎？可以這樣推論嗎？(五)本人月入有限，
    違規罰鍰新台幣4,500 元，合理嗎？(六)警察與本人無怨隙嗎
    ？警察有罰單之配額及分紅利益，難道不是嗎？(七)員警錯誤
    指示，而受處分人逾期未繳罰款，非故意遲繳。(八)根據毒樹
    果理論，採證不合理，其採證結果亦不合理。
三、原審裁定意旨略以: (一)按道路交通管理處罰條例所稱之汽車
    ，依同條例第3 條第8 款規定包括機器腳踏車；而汽（機）
    車駕駛人，行經有燈光號誌管制之交岔路口闖紅燈者，處新
    臺幣1,800 元以上5,400 元以下罰鍰，道路交通管理處罰條
    例第53條第1 項定有明文；又汽（機）車駕駛人違反該條例
    第53條規定者，除應依該條所規定之處罰鍰外，並予記違規
    點數3 點，同條例第63條第1 項第3 款亦有規定。(二)受處分
    人甲○○於97年9 月1 日4 時28分，駕駛車號J37-659 號重
    型機車，行經台北市○○路○段與嘉興街216 巷路口違規闖
    紅燈，經當時於路口執勤員警當場掣單舉發，經受處分人現
    場簽收在案，受處分人亦直承於上揭時、地駕駛機車行經該
    路口，因闖紅燈被開單，違規事證已明。(三)本件違規舉發，
    係由舉發機關執勤員警當場攔停、舉發，違規舉發通知單亦
    由受處分人當場簽收，有台北市政府警察局舉發違反道路交
    通管理事件通知單移送聯上受處分人親筆簽收在卷可證，則
    舉發機關已完成舉發程序，對於違規舉發通知單之繳款期限
    ，應由受處分人自行注意，若有因逾期而產生之不利益，亦
    應由其自行承擔。又證人即當時舉發員警乙○○於原審證稱
    ：「我當時跟受處分人表示過3 至5 天後，至郵局劃撥繳錢
    ，我擔任警察已10幾年，不可能叫受處分人不用理會，等罰
    單寄到戶籍地」等語；證人與受處分人並無怨隙，並無唆使
    受處分人逾期繳罰款之理，而受處分人亦未提出任何證據資
    料足以證明證人所述不實或有其他顯不可信之情形存在。
四、原審依道路交通案件處理辦法第19條，認受處分人之異議無
    可取，而為駁回異議之聲明，經核尚無不合，抗告人抗告意
    旨仍執前詞，指摘原裁定不當，並無理由，應予駁回。
五、據上論結，應依道路交通案件處理辦法第26條，刑事訴訟法
    第412 條，裁定如主文。
中    華    民    國    98    年    10    月    19    日
                  刑事第二庭  審判長法  官  林正雄
                                    法  官  黃壽燕
                                    法  官  陳啟造
以上正本證明與原本無異。
不得再抗告。
中    華    民    國    98    年    10    月    19    日
                                    書記官  彭筱瑗


司法院資訊處製作；財團法人民間司法改革基金會備份。
